【裁判字號】    89,交上易,437
【裁判日期】    890907
【裁判案由】    公共危險等
【裁判全文】
臺灣高等法院刑事判決                          八十九年度交上易字第四三七號
    上  訴  人  臺灣板橋地方法院檢察署檢察官
    被      告  甲○○
右上訴人因被告公共危險等案件，不服臺灣板橋地方法院八十九年度交易字第二三六
號，中華民國八十九年九月七日第一審判決（起訴案號：臺灣板橋地方法院檢察署八
十九年度偵字第六二二六號）提起上訴，本院判決如左：
        主  文
原判決撤銷。
甲○○服用酒類，不能安全駕駛動力交通工具而駕駛，處有期徒刑貳月，如易科罰金
，以參佰元折算壹日。又因過失傷害人，處有期徒刑肆月，如易科罰金，以參佰元折
算壹日。應執行有期徒刑伍月，如易科罰金，以參佰元折算壹日。
        事  實
一、甲○○於民國（下同）八十八年十月七日晚，在臺北縣新莊市飲用貳瓶大雕酒，
    於酒後呼氣所含酒精成分測定值達每公升一‧一九毫克，已不能安全駕駛動力交
    通工具之情況下，駕駛車號ＧＭ─八七四五號小貨車，由臺北縣新莊市○○路往
    中和街方向行駛，於同日晚上八時許，途經中和街五十九巷八號前，應注意汽車
    在雙向二車道行駛時，應在遵行車道內行駛，以及汽車駕駛人飲酒後吐氣所含酒
    精成份超過每公升０‧二五毫克以上者不得駕車之規定，且依當時情形，係日間
    天候晴，路面無缺陷，視距良好，並無不能注意情事，竟疏未注意，於飲酒後吐
    氣所含酒精成份已高達每公升一‧一九毫克之情況下，貿然跨越中心線行駛，致
    撞及對向由郭芬鈴所騎乘之車號ＧＡＫ─二二六號重型機車，造成郭芬鈴頭部外
    傷合併左顏面擦傷、左肩挫傷、右腰挫傷、右小腿及右足挫傷等傷害。
二、案經郭芬鈴訴由台北縣警察局新莊分局報請台灣桃園地方法院檢察署檢察官偵查
    起訴。
        理  由
一、右揭事實，業據被告供承不諱，核與告訴人郭芬鈴指訴之情節相符，並有交通事
    件舉發單、酒精測試值表及載明上開傷情之診斷證明書一紙在卷為憑。又被告自
    承其因酒醉始跨越中心線行駛肇事，且依前開酒精測試值表觀之，被告酒後呼氣
    所含酒精成分測定值為每公升一‧一九毫克，足見其於車禍當時已達於不能安全
    駕駛之情況。
二、按汽車在雙向二車道行駛時，應在遵行車道內行駛。又「汽車駕駛人有左列情形
    之一者，不得駕車．．．二、飲酒後其吐氣所含酒精成份超過每公升０．二五毫
    克以上者」，道路交通安全規則第九十七條第一款及第一百十四條第二款分別定
    有明文。本件被告駕車行經前開路段，應注意遵守上開規定，且依當時情況，係
    日間天候晴，路面無缺陷，視距良好，並無不能注意情事，有道路交通事故調查
    報告表在卷可參，竟疏未注意，於飲酒後吐氣所含酒精成份已高達每公升一‧一
    九毫克之情況下，貿然跨越中心線行駛，致撞及對向由郭芬鈴所騎乘之車號ＧＡ
    Ｋ─二二六號重型機車，造成郭芬鈴受傷，自有過失。告訴人係因本件車禍受有
    前開傷害，其傷害結果與被告之過失行為間自有相當因果關係。本件事證明確，
    被告犯行堪以認定。
三、核被告所為，係犯刑法第二百八十四條第一項前段之過失傷害罪及同法第一百八
    十五條之三之服用酒類，不能安全駕駛動力交通工具而駕駛罪。所犯前開二罪，
    犯意各別，行為互殊，應予分論併罰。被告違反道路交通安全規則第一百十四條
    第二款之規定，於飲酒後吐氣所含酒精成份超過每公升０‧二五毫克之情況下駕
    車，自屬「酒醉駕車」，應依道路交通管理處罰條例第八十六條第一項：「酒醉
    駕車因而致人受傷或死亡，依法應負刑事責任者，加重其刑期至二分之一」之規
    定，就過失傷害部分，依法加重其刑。
四、被告於八十八年八月二十四日晚上八時十分許，在服用酒類後已不能安全駕駛動
    力交通工具之情況下，仍駕駛車號ＧＭ─八七四五號自小貨車，嗣行經台北市○
    ○區○○路、洲子路口，因酒後反應慢感覺較低，致撞及姜金柱駕駛之車號ＬＥ
    ─四五六０號自小客車（姜金柱未受傷），經警查驗其呼氣酒精濃度高達每公升
    零點捌毫克之犯行，固經臺灣士林地方法院內湖簡易庭於八十九年二月二日以八
    十八年度湖交簡字第一００號刑事簡易判決，判處被告拘役五十五日，如易科罰
    金以三佰元折算一日確定，有聲請簡易判決處刑書、刑事簡易判決及法務部在監
    在押資料表附卷為憑。惟查：被告於八十八年八月二十四日晚上八時十分許，服
    用酒類不能安全駕駛動力交通工具而駕駛之初，尚難預知其於日後仍會因酒後駕
    駛動力交通工具肇事，致人受傷等情，為被告所自承，亦為一般人所明知。是雖
    被告前開二行為，時間僅隔月餘，且犯罪構成要件相同，仍難認係基於一個概括
    犯意，反覆數次而觸犯同一之罪名，附此敘明。
五、原審未為詳究，遽以被告於八十八年八月二十四日晚上八時十分許，因服用酒類
    ，不能安全駕駛動力交通工具而駕駛之事實，業經判處罪刑確定。該部分與本件
    不能安全駕駛動力交通工具而駕駛部分，時間緊接，犯罪構成要件相同，顯係基
    於概括之犯意為之，為連續犯。是同一事實既經判決確定，本案即為前開之既判
    力所及，因予諭知本件免訴之判決，尚有違誤。公訴人上訴意旨，執此指摘原判
    決不當，為有理由，應予撤銷改判。爰審酌被告犯罪之動機、目的、酒後駕車影
    響他人行車安全、所生危害及犯罪後態度尚佳等一切情狀，分別量處如主文第二
    項所示之刑，並諭知易科罰金之折算標準，暨定其應執行刑及諭知易科罰金之折
    算標準。
據上論斷，應依刑事訴訟法第三百六十九條第一項前段、第三百六十四條、第二百九
十九條第一項前段、刑法第二百八十四條第一項前段、第一百八十五條之三、第四十
一條、第五十一條第五款、道路交通管理處罰條例第八十六條第一項、罰金罰鍰提高
標準條例第一條前段、第二條，判決如主文。
本案經檢察官曾忠己到庭執行職務。
中      華      民      國    八十九    年     十二     月     三十一   日
                              台灣高等法院刑事第六庭
                                  審判長法  官  陳  春  秋
                                        法  官  黃  賽  月
                                        法  官  高  明  哲
右正本證明與原本無異。
不得上訴。
                                      書 記 官  李  垂  福
中      華      民      國     九十     年      一      月      三      日
服用毒品、麻醉藥品、酒類或其他相關之物、不能安全駕駛動力交通工具而駕駛者，
處一年以下有期徒刑、拘役或三萬元以下罰金。
刑法第二百八十四條：
因過失傷害人者，處六月以下有期徒刑，拘役或五百元以下罰金。致重傷者，處一
年以下有期徒刑，拘役或五百元以下罰金。
從事業務之人，因業務上之過失傷害人者，處一年以下有期徒刑、拘役或一千元以
下罰金。致重傷者，處三年以下有期徒刑，拘役或二千元以下罰金。


司法院資訊處製作；財團法人民間司法改革基金會備份。
